臺灣臺北地方法院交通事件裁定　　　　 96年度交聲字第661號
原處分機關　臺北市交通事件裁決所
異　議　人
即受處分人　甲○○
　　　　　　　　　　指定送達處所台北縣三重市○○○路118
上列異議人即受處分人因違反道路交通管理處罰條例案件，對於
臺北市交通事件裁決所中華民國 96年5月21日所為之處分（原處
分案號：北市裁三字第裁22-DB0000000號），聲明異議，本院裁
定如下：
        主  文
異議駁回。
        理  由
一、原處分意旨略以：本件異議人即受處分人甲○○，於民國96
    年4月20日19時47分許，駕駛車牌號碼2077-DA號自用小客車
    ，沿桃園縣龜山鄉○○路往鶯歌方向行駛，行經三鶯路與中
    興路口時，因違規闖紅燈，遭桃園縣政府警察局龜山分局攔
    停舉發。原處分機關並依道路交通管理處罰條例第53條第1
    項、第63條第1項第3款（裁決書漏引第1項第3款）、違反道
    路交通管理事件統一裁罰標準表之規定，裁處受處分人罰鍰
    新台幣（下同）2700元，並記違規點數3點。
二、異議意旨略以：伊當天駕駛汽車經過上開違規路口時，剛好
    號誌由綠燈轉黃燈，通過路口後約 1秒，紅燈才亮起，伊根
    本沒有闖紅燈。伊認為員警係為充業績而誤判，因當時員警
    站崗執勤的位置離紅綠燈約 100-150公尺之遠，當天天色昏
    暗，很多路燈都不亮，且該條路又在整修，不容易看清楚。
    另十字路口通常都設有照相器材，判定是否違規，但員警卻
    沒憑沒據，沒有錄影也沒有照片，即認定伊闖紅燈，無法令
    人信服云云。
三、按汽車駕駛人，行經有燈光號誌管制之交岔路口闖紅燈者，
    處新台幣1800元以上5400元以下罰鍰；又按汽車駕駛人，違
    反道路交通管理處罰條例第53條者，除依原條款處罰鍰外，
    並記違規點數3點，道路交通管理處罰條例第53條第1項、第
    63條第1項第3款分別定有明文。
四、異議人經傳訊未到庭。惟查，異議人之上開違規事實，業據
    證人即員警謝文貴於本院訊問時結證: 96年4月20日當天係
    執行交通大執法，取締重點違規包括超速、酒駕、闖紅燈的
    案件。當時我站在三鶯路上，距離三鶯路與中興路號誌位置
    約30公尺左右，有開警車燈，且我們有穿著反光背心。當時
    違規人（即異議人）駕駛2077-DA自用小客車，沿著三鶯路
    直行，往台北縣鶯歌鎮的方向行駛，行經違規地點即三鶯路
    、中興路口，三鶯路方向的燈光號誌已經變紅燈了，違規人
    並沒有減速慢行，仍直衝往台北鶯歌方向行駛。我當場攔停
    ，並說明違規情形，我們請違規人下車，並跟他說明他闖紅
    燈的事實，他請我們開輕一點，我們表示你闖紅燈是事實，
    我們不能偽造文書。當時他對有無違規這個事實並沒有跟我
    們爭執，但是他在車內不是很乾脆，也不是很願意下車。另
    外我們攔了異議人之後，陸續又攔停了3輛（ＰＫ7-275、Ａ
    Ｘ5-466、Ｆ3Ｚ-917）違規闖紅燈等語在案，並提出經異議
    人簽名之舉發通知單一份為證。而依異議人所提出之異議狀
    所載，異議人於上開時間，確實駕駛上開車輛行經上開違規
    地點，且在其通過上開路口時，該路口其行向之號誌確有轉
    為紅燈之事實，益認證人上開證詞非虛。且按交通警察摯單
    舉發違反道路交通管理處罰條例所列之違規事實，本質上為
    行政處分，係公務員基於職務上之權力，依法就特定之具體
    事件所為之具公法上效果之單方面行政行為，基於公務員為
    公法上行為具有公信力之原則，該行政行為當可被推定為真
    正，其據以依法處分之事實認定亦為正確無誤。又證人不過
    適巧被安排在該處執行勤務，其與異議人既不相識，又無前
    隙，應無故意設詞舉發異議人之虞。且於本件卷存證據資料
    內並無任何積極證據足以證明證人上開證詞係屬虛偽，亦未
    有足以令人顯信其供述為不可採之品性證據或前科證據存在
    ，是證人謝文貴之證詞，應堪採信。至於異議人雖另執上詞
    置辯，但查，採證照片並非為證明違規事實之絕對唯一證據
    ，縱無採證照片，仍得依其他證據為違規事實之認定。另異
    議人以異議狀指稱: 當時員警以沒收駕、行照為由，強迫其
    簽名云云，但亦為證人謝文貴堅詞否認，並證稱: 當時根本
    還沒談到駕行照等語在案。是異議人所辯各節，均無可採。
    從而，本件異議人之上開違規事實，事證明確，洵堪認定。
五、綜上，本件異議人確有闖紅燈之違規行為，從而，原處分機
    關依前揭道路交通管理處罰條例第53條第1項、第63條第1項
    第 3款、違反道路交通管理事件統一裁罰標準及處理細則及
    違反道路交通管理事件統一裁罰標準表之規定，裁處受處分
    人罰鍰2700元，並記違規點數 3點，核無違誤。本件受處分
    人之異議為無理由，應予駁回。
據上論斷，應依道路交通案件處理辦法第19條，裁定如主文。
中　　華　　民　　國　　96　　年　　8 　　月　　30　　日
                  交通法庭    法　官　李桂英
上正本證明與原本無異。
如不服本裁定應於送達後5日內向本院提出抗告狀。
                   　　　　   書記官　嚴君珮
中　　華　　民　　國　　96　　年　　8 　　月　　30　　日
